最高法院刑事判決　　　　　　　　　 111年度台上字第2827號
上　訴　人　臺灣高等檢察署檢察官林安紜
被　　　告　林盛哲



上列上訴人因被告違反毒品危害防制條例案件，不服臺灣高等法
院中華民國111年3月29日第二審判決（111 年度上訴字第27號，
起訴案號：臺灣基隆地方檢察署109 年度偵字第4572、7103號）
，提起上訴，本院判決如下：
    主  文
上訴駁回。
    理  由
一、按刑事訴訟法第377 條規定，上訴於第三審法院，非以判決
    違背法令為理由，不得為之。是提起第三審上訴，應以原判
    決違背法令為理由，係屬法定要件。如果上訴理由書狀並未
    依據卷內訴訟資料，具體指摘原判決不適用何種法則或如何
    適用不當，或所指摘原判決違法情事，顯與法律規定得為第
    三審上訴理由之違法情形，不相適合時，均應認其上訴為違
    背法律上之程式，予以駁回。
二、本件原審審理結果，認定被告林盛哲有如原判決事實欄所載
    違反毒品危害防制條例之犯行明確，因而撤銷第一審之科刑
    判決，改判論處被告犯販賣第三級毒品而混合二種以上毒品
    罪刑，及諭知相關沒收、追徵價額，已載敘其調查、取捨證
    據之結果及憑以認定犯罪事實之心證理由。
三、按同一被告或證人之供述或證述，其證據之證明力，法院本
    可斟酌一切情形以為取捨，而法院採信同一被告之部分自白
    或證人之部分證言時，當然排除其他部分之供詞或證言，此
    為法院取捨證據法理上之當然結果，縱未於判決理由內說明
    捨棄他部分供詞或證言之理由，仍於判決本旨無生影響，此
    與判決理由不備之情形迥異。又毒品危害防制條例第9條第1
    項規定：「成年人對未成年人販賣毒品或犯前3 條之罪者，
    依各該條項規定加重其刑至二分之一。」係以成年之行為人
    販賣毒品或為同條例第6至8條所示犯行之對象之年齡，作為
    加重處罰之要件。行為人就所販賣或為同條例第6至8條犯行
    之對象為未成年人，須具備明知（直接或確定故意）或間接
    故意（不確定故意），始足當之。卷查，本件被告行為時為
    年滿20歲之成年人，而購毒者王○○為未滿20歲之未成年人
    。原判決綜合被告於原審否認知悉王○○年紀之供述，及王
    ○○所為未曾告知被告其年齡等證詞，暨其他案內事證，以
    被告與王○○相識期間未達1 個月、彼此間無深入交談、王
    ○○於案發時已在滷味店工作等項，敘明何以欠缺證據足證
    被告對於王○○係未成年人一事，已有明知或預見而不違背
    其本意之理由。所為論斷說明，俱有各項證據資料可稽，既
    係綜合調查所得之各直接、間接證據而為合理推論，自形式
    上觀察，即未違背客觀存在之經驗法則與論理法則。又原判
    決已載認審酌採信被告所述不知王○○係未成年人之依據，
    縱未敘明捨棄部分不一供詞之理由，於判決本旨仍無影響。
    另王○○雖證稱其與被告互加臉書好友，惟無證據證明被告
    曾瀏覽王○○刊登於臉書之文章，卷內亦無王○○臉書貼文
    之勘驗結果可考。檢察官上訴意旨徒以被告於第一審已為王
    ○○應是18、19歲之自白，且依王○○之臉書貼文內容可知
    其年齡，及王○○外形顯露稚氣各情，原判決對此不利於被
    告之事證如何不可採納，未置一詞，有判決理由不備及適用
    法律錯誤之違誤等語，係徒憑己見，未依卷內證據而為指摘
    ，並就原審採證認事職權之適法行使及已說明論斷暨於判決
    結果無影響之枝節事項，再事爭辯，自與得執為第三審上訴
    理由之違法情形，不相適合。
四、依上所述，檢察官之上訴違背法律上之程式，應予駁回。
據上論結，應依刑事訴訟法第395條前段，判決如主文。
中    華    民    國   111    年    6     月    22    日
                  刑事第八庭審判長法  官  何  菁  莪  
                                  法  官  何  信  慶  
                                  法  官  朱  瑞  娟  
                                  法  官  劉  興  浪  
                                  法  官  高  玉  舜  
本件正本證明與原本無異
                                  書記官
中    華    民    國   111    年    6     月    27    日